# 求助陈版主，关于PPPP、BOT项目公司问题

提问人：km0657 时间：2020-12-31 08:05:08
A公司和B公司为同一集团内成员单位。其中A公司实际为平台公司，为政府代建保障房、棚户区改造项目，按投入项目的比例确认收入，代建项目投入计入开发成本，期末转入长期应收款。B公司为建筑施工公司，A公司的代建项目均由B公司承建，根据中国证券监督管理委员会会计部组织编写的《上市公司执行企业会计准则案例解析（ 2019 ）》案例12-11 特殊调整事项，对B公司为A公司提供建筑服务获取的收入不进行抵消，那么请问在A公司及B公司单体的报告附注中，该建筑服务是否应该披露为关联交易？ 谢谢陈版主。

回答人：chenyiwei
A、B的单体报表中应将B为A提供建造服务披露为关联交易。在B的单户报表中，这是为母公司提供建造服务；合并报表层面则表现为A、B作为一个整体为合同授予方（政府）提供基础设施建造和运营服务。